最高法院刑事判決　　　　　　　　　　　　　　　八十六年度台上字第六一六七號
　　上　訴　人　乙　○
　　　　　　　　甲○○
右上訴人因違反麻醉藥品管理條例等罪案件，不服台灣高等法院中華民國八十六年七
月十一日第二審判決（八十六年度上訴字第二○六二號，起訴案號：台灣台北地方法
院檢察署八十五年度偵字第一二三八四號），提起上訴，本院判決如左：
    主  文
上訴駁回。
    理  由
一乙○轉讓禁藥部分：
按刑事訴訟法第三百七十七條規定，上訴於第三審法院，非以判決違背法令為理由，
不得為之。是提起第三審上訴，應以原判決違背法令為理由，係屬法定要件。如果上
訴理由狀並未依據卷內訴訟資料，具體指摘原判決不適用何種法則或如何適用不當，
即應認其上訴為違背法律上之程式，予以駁回。本件原判決依憑證人張龍飛、甲○○
二人在台北市憲兵隊調查時之供述，查扣上訴人乙○持有之安非他命三小包，卷附之
張龍飛、甲○○尿液檢驗報告，及乙○在檢察官偵查中，迭次供認有提供安非他命予
甲○○一起吸用等證據，認定乙○有其事實欄一所載之連續無償轉讓安非他命予張龍
飛、甲○○吸用之犯行。對於乙○在原審審理中，否認此部分犯行，辯稱：伊僅將安
非他命放入張龍飛、甲○○之吸食器內一起吸用，並未另提供安非他命給張龍飛、甲
○○，被查扣之三小包安非他命，係伊自己要吸用等語，認屬飾詞卸責，不足採信，
亦依卷證資料，詳加指駁。因而維持第一審論處乙○連續明知為禁藥而轉讓罪刑之判
決，駁回乙○對此部分之第二審上訴。乙○不服，仍提起第三審上訴，然其上訴意旨
，猶執其在原審所辯陳詞，否認此部分犯行而為單純事實上之爭辯，復請求本院再傳
喚張龍飛到庭調查或對質。並未依據卷內證據資料，具體表明此部分之原判決究竟如
何違背法令，自非合法之第三審上訴理由。又本院為法律審，上訴意旨，請求本院傳
喚張龍飛到庭調查對質，更為法所不許。殊難認此部分之上訴已符合首揭法定形式要
件，為違背法律上之程式，應予駁回。
二乙○施用毒品部分：
按犯肅清煙毒條例之罪，以高等法院或其分院為終審，除經終審法院判處死刑或無期
徒刑案件，應由該法院依職權送請本院覆判外，不得提起第三審上訴，該條例第十六
條規定甚明。本件乙○被訴施用毒品部分，原判決維持初審論處其連續施用毒品罪刑
（處有期徒刑三年六月）之判決，駁回乙○對此部分之終審上訴。揆諸上揭說明，此
部分已告確定，乙○竟就此部分一併提起第三審上訴，顯非合法，亦應予駁回。
三甲○○部分：
查第三審上訴書狀，應述上訴之理由，其未述者，得於提起上訴後十日內補提理
由書於原審法院，已逾上訴期間，而於第三審法院未判決前仍未提出上訴理由書狀者
，第三審法院應以判決駁回之，刑事訴訟法第三百八十二條第一項、第三百九十五條
後段規定甚明。本件上訴人甲○○經原判決維持第一審論處其連續明知為禁藥而轉讓
罪刑之判決，駁回甲○○在第二審之上訴，甲○○不服原判決，於民國八十六年七月
二十二日提起第三審上訴，並未述理由，迄今逾期已久，於本院未判決前仍未提出
，依上開規定，其上訴自非合法，應予駁回。
據上論結，應依刑事訴訟法第三百九十五條，判決如主文。
中      華      民      國    八十六    年      十      月      十七    日
                              最高法院刑事第二庭
                                  審判長法官  施  文  仁
                                        法官  陳  炳  煌
                                        法官  張  淳  淙
                                        法官  洪  文  章
                                        法官  林  錦  芳
      右正本證明與原本無異
                                              書  記  官
中      華      民      國    八十六    年      十      月     二十四   日
